臺灣臺中地方法院刑事判決　　　　　　　99年度易字第3796號
公　訴　人　臺灣臺中地方法院檢察署檢察官
被　　　告　張仁世
　　　　　　張春明
　　　　　　張春基
　　　　　　張燦
上列被告等因偽造文書案件，經檢察官提起公訴（99年度偵字第
20469、24482號），本院判決如下：
    主    文
張仁世共同明知為不實之事項，而使公務員登載於職務上所掌之
公文書，足以生損害於公眾及他人，處有期徒刑月，如易科罰
金，以新臺幣壹仟元折算壹日。緩刑貳年。
張春明、張春基、張燦共同明知為不實之事項，而使公務員登
載於職務上所掌之公文書，足以生損害於公眾及他人，各處有期
徒刑肆月，如易科罰金，以新臺幣壹仟元折算壹日。各緩刑貳年
。
    犯罪事實
一、張春明及張春基為兄弟，張仁世為渠等之伯父，張燦與張
    仁世為同母異父兄弟，渠等均明知張仁世就其所有，持分
    453分之175 坐落於臺中市○○區○○段346地號、346-1地
    號之土地，並無出賣之真意，竟張仁世、張春明、張春基、
    張燦共同基於使公務員登載不實之犯意聯絡，由張燦提
    議，將前開土地登記於張春明、張春基名下，渠等經討論後
    ，擬定切結書，於民國98年2月10日，經公證人以98年度中
    院民認宜字第158號公證，嗣由張春明、張春基委託不知情
    之林銘淵，於同年月17日，以「買賣」為原因，向臺中市中
    興地政事務所申請，將上開土地之所有權移轉登記予張春明
    、張春基，使該地政事務所之承辦公務員於同年月18日，將
    上開不實之所有權移轉登記事項，登載於職務上所掌之公文
    書上，致生損害於地政機關對於地政事項管理之正確性。嗣
    經張仁世於99年9月1日向臺灣臺中地方法院檢察署自首犯罪
    ，並接受裁判。
二、案經張仁世自首及臺灣臺中地方法院檢察署檢察官自動簽分
    偵查起訴。
    理    由
一、訊據被告張仁世、張春明、張春基、張燦對前開犯罪事實
    坦承不諱，有切結書（經民間公證人以98年度中院民認宜字
    第158號公證）、被告張仁世刑事聲請（自首）狀、臺中市
    ○○區○○段346、346-1地號土地謄本、臺中市中興地政事
    務所99年10月6日中興地所四字第0990011973號函附土地登
    記申請書、98年度中院民公宜字第43號公證書、臺中市地方
    稅務局土地增值稅不課徵證明書2紙、土地所有權買賣移轉
    契約書、臺灣省臺中市西屯區戶政事務所印鑑證明、臺中市
    西屯區公所農業用地作農業使用證明書、臺中市中正地政事
    務所土地所有權狀2份在卷可參，足見被告等自白確與事實
    相符。本件事證明確，被告等犯行洵堪認定，應予依法論科
    。
二、論罪科刑部分：
(一)、核被告張仁世、張春明、張春基、張燦所為，均係犯刑法
    第214條之使公務員登載不實罪。
(二)、被告4人就上開犯行，有犯意聯絡及行為分擔，均為共同正
    犯。
(三)、被告等利用不知情之林銘淵使臺中市中興地政事務所之承辦
    人員為上開不實之登載，為間接正犯。
(四)、被告張仁世於犯罪後，於有偵查權限之公務員發覺犯罪前，
    向臺灣臺中地方法院檢察署檢察官坦承犯罪，而接受裁判，
    有刑事聲請（自首）狀乙份（見臺灣臺中地方法院檢察署99
    年度偵字第20469號偵查卷第2頁）附卷可參，其行為符合刑
    法第62條前段自首規定，爰依法減輕其刑。
(五)、爰審酌被告等4人係因被告張仁世於斯時身體健康狀況不佳
    ，擔心其名下之祖產由其配偶張吳緞繼承，被告張燦始提
    議將上開土地移轉過戶予被告張春明、張春基，實際上並未
    有何買賣之情形，致使承辦公務人員於職務上所掌管之文書
    上為不實登載，渠等行為實不足取，然考及渠等犯後坦承犯
    行，態度尚佳，暨犯罪所生損害等一切情形，各量處如主文
    所示之刑，並諭知易科罰金之折算標準，以示懲儆。
(六)、被告張仁世、張春明、張燦於本案之前，未曾因故意犯罪
    受有期徒刑以上刑之宣告，被告張春基前雖曾於91年間，因
    酒醉駕車等案件，經本院以91年度交訴字第62號判處有期徒
    刑7月確定，於91年6月25日易科罰金執行完畢，執行完畢後
    5 年以內，未曾因故意犯罪受有期徒刑以上刑之宣告，有臺
    灣高等法院被告前案紀錄表4份在卷可參，其等因一時失慮
    ，而為本件犯行，犯罪後均坦承犯行，本院認被告等經此偵
    審程序及科刑教訓後，當知所警惕，信無再犯之虞，所宣告
    之刑，認以暫不執行為適當，被告張仁世、張春明、張燦
    依刑法第74條第1項第1款、被告張春基依同條項第2款之規
    定，均予宣告緩刑2年，以啟自新。
據上論斷，應依刑事訴訟法第299條第1項前段、第284條之1，刑
法第28條、第214條、第62條前段、第41條第1項前段、第74條第
1項第1款、第2款，刑法施行法第1條之1第1項、第2項前段，判
決如主文。
中    華    民    國    100   年     1    月     7    日
                        臺灣臺中地方法院刑事第十三庭
                            法  官  劉麗瑛
以上正本證明與原本無異。
如不服本判決應於收受判決後10日內向本院提出上訴書狀，並應
敘述具體理由；其未敘述上訴理由者，應於上訴期間屆滿後20日
內向本院補提理由書（均須按他造當事人之人數附繕本）「切勿
逕送上級法院」。
                            書記官  王玟
中    華    民    國    100   年     1    月     7    日
附錄論罪科刑法條
中華民國刑法第214條：
明知為不實之事項，而使公務員登載於職務上所掌之公文書，足
以生損害於公眾或他人者，處3 年以下有期徒刑、拘役或5 百元
以下罰金。